臺灣桃園地方法院民事判決　　　　　　　 96年度訴字第198號
原　　　告　古耀明即古秉宙）.
被　　　告　乙○○
被　　　告　焜騰有限公司
法定代理人　丙○○
訴訟代理人　甲○○
訴訟代理人　羅美鈴律師
複代理人　　林宗竭律師
上列當事人間請求損害賠償事件，原告就本院95年度壢交簡字第
1563號過失傷害案件提起附帶民事訴訟（95年度壢交附民字第92
號），經本院刑事庭裁定移送前來，於民國96年10月11日言詞辯
論終結，本院判決如下：
    主  文
被告乙○○應給付原告新台幣貳拾萬壹陸零壹元及自民國九十五
年九月十五日起至清償日止，按週年利率百分之五計算之利息。
原告其餘之訴駁回。
訴訟費用由被告乙○○負擔百分之十三，餘由原告負擔。
本判決第一項，得假執行。
原告其餘假執行之聲請駁回。
    事實及理由
一、原告起訴主張：被告乙○○係被告焜騰有限公司之員工，從
    事車輛修護工作，其工作性質經常需以公務車輔助，於民國
    94年7 月29日中午11時多，上班時間駕駛車牌號碼3819─Ｋ
    Ｑ號自用小貨車，執行職務中，沿桃園縣中壢市○○路由東
    往西之方向行駛，行經中豐路與元化路設有行車管制號誌之
    交岔路口時，本應行至交岔路口中心處左轉，不得占用來車
    道搶先左轉，而當時天候晴、日間有自然光線、路面乾燥、
    無缺陷、無障礙物、視距良好，其並無不能注意之情事，竟
    疏於注意上開規定，搶先占用來車道左轉，而撞擊對向直行
    之原告騎乘車牌號碼BWO- 068號重型機車，原告因而人、車
    倒地，並受有肘挫傷、小腿挫傷、關節血腫、下肢脛骨上端
    閉鎖性骨折之傷害。被告乙○○應依民法侵權行為法律關係
    負損害賠償責任，被告焜騰有限公司應連帶負損害賠償責任
    。被告應連帶賠償原告醫療費新台幣（下同）醫療費用28,1
    27元交通費用10,000元、看護費用94,500元、機車修理費用
    17,400元、不能工作之損失910,000 元、慰撫金500,000 元
    ，爰依侵權行為之法律關係，提起本件訴訟，並聲明： (一
    ）被告應連帶給付原告1,560,027 元，及自刑事附帶民事起
    訴狀繕本送達之翌日起至清償日止，按週年利5%計算之利息
    。（二）願供擔保，請准為假執行之宣告。
二、被告焜騰有限公司則以：
    被告乙○○雖係伊公司之員工，但並非以駕駛為業務，車禍
    當時是吃飯時間，被告乙○○為何開車外出，伊不清楚。伊
    不負連帶賠償責任。至於原告請求之醫療費用應扣除健保給
    付費用；不能工作之期間亦僅有94年8 、9 、10、11月四個
    月，每月薪資應以扣繳憑單記載之所得換算為月薪計算；出
    院後已無需他人看護，該部分之看護費用不得主張；交通費
    用亦非必要費用；機車並未修理，應不得請求機車修理費用
    ；慰撫金過高；若需負賠償責任，主張過失相抵等情置辯。
三、被告乙○○除對伊有過失責任外，餘如被告焜騰有限公司之
    抗辯。
四、本件原告起訴主張：被告乙○○於上揭時地駕車肇事致其受
    傷，被告乙○○有過失等情，被告乙○○就車禍發生情形、
    原告受傷、伊有過失之情並不爭執（但抗辯肇事時間係中午
    休息時間，非上班時間，如後述），並有原告提出之診斷證
    明書為證，原告此部分之主張堪信為真實。
五、原告主張：被告乙○○係被告焜騰有限公司之員工，從事車
    輛修護工作，其工作性質經常需以公務車輔助，於上揭時地
    駕車肇事時係執行職務之情，為被告乙○○、焜騰有限公司
    二人所否認，均抗辯肇事時係下班時間，且被告乙○○非以
    駕駛為業務。經查：本件車禍發生時間為94年7 月29日12時
    12分許，業經原告於刑事案件偵查中警詢時陳稱：「於94年
    7 月29日下午12時12分在中壢市○○里○○○○○路口發生
    交通事故」（見台灣桃園地方法院檢察署95年偵字第830 卷
    第12頁）及且觀諸警製道路交通事故調查報告表之現場圖上
    亦記載發生時間94年7 月29日下午12時10分之情，是被告抗
    辯本件車禍時並非上班時間應可採信。此外本件原告無法舉
    證證明被告乙○○係以駕駛為業務，是原告此部分之主張不
    足採信。被告乙○○既非執行職務不法侵害原告，被告乙○
    ○之僱用人即被告焜騰有限公司自不負連帶賠償責任。綜上
    所述，被告乙○○既因不法侵害原告之身體，自應依民法第
    一百八十四條第一項前段規定，負侵權行為損害賠償責任。
六、茲就原告請求之各項損害分別審酌如下：
  （一）醫療費用：
        原告主張支出醫療費用28,127元（未含健保給付），有
        長庚醫院出具之醫療費用收據（含門診掛號費）影本共
        十六張為證，被告乙○○對此亦未爭執，原告此項請求
        ，應屬有據。
  （二）交通費用：
        原告主張其至醫院治療及回診，共十次，每次來回計程
        車費用1,000 元，共1 萬元之情，為被告乙○○所否認
        ，惟原告提出車資收據影本10紙為證，經核與長庚醫院
        95年7 月27日診斷證明書記載之就診（含住、出院）日
        期相符，是原告此項請求亦屬有據。
  （三）看護費用：
        原告主張其因住院及在家休養期間共45日，因受傷行動
        不便，需專人看護，支出看護費用94,500元（45日×2,
        100 元／日）之情，固據提出黃清昔出具之看護費用證
        明單影本一紙（本院卷第30頁，附件六）為證，然為被
        告乙○○所否認。經查：上開看護費用證明單之書立日
        期為94年9 月12日，並記載94年7 月29日發生交通事故
        ，因需人照料之情，此觀諸上揭證明單自明，由上可知
        原告係主張94年7 月29日至94年9 月11日共45日之看護
        費用。經本院函詢原告就診之天晟醫院回復「94年7 月
        29日．．．住院，同年8 月6 日出院．．出院後．．前
        2 個月需專人半日看護，半日看護費用約每日1,100 元
        」等情，是原告於天晟醫院住院期間9 日（94年7 月29
        日至94年8 月6 日），需專人全日看護，另出院後專人
        半日看護期間為36日（94年8 月7 日至94 年9月11日）
        。參酌長庚紀念醫院病患服務人員酬勞及工作說明看護
        每日費用2,100 元，及天晟醫院前揭函半日看護酬勞為
        1,100 元之情，則原告可請求之看護費用為58,500元（
        2,100 元×9 日＋1,100 元×36日）。
  （四）機車修理費用：
        按因犯罪而受損害之人，於刑事訴訟程序固得附帶提起
        民事訴訟，對於被告請求回復其損害，但其請求回復之
        損害，以被訴犯罪事實所生之損害為限，否則縱令得依
        其他事由，提起民事訴訟，亦不得於刑事訴訟程序附帶
        為此請求（最高法院60年台上字第633 號判例參照）。
        查本件原告主張被告駕車肇事，致其所有車牌號碼BWO-
        068 號重型機車（下稱系爭機車）毀損，於刑事訴訟程
        序附帶提起民事訴訟，雖經本院刑事庭依刑事訴訟法第
        504 條第1 項前段規定，裁定移送本院民事庭審理，惟
        查，被告經檢察官起訴及法院判處罪刑者，係被告因過
        失傷害原告部分，過失毀損系爭機車部分，非屬犯罪事
        實，被告並不負過失毀損之刑事責任，原告所有系爭機
        車毀損之損害，顯非被告所犯過失傷害之原因事實，即
        不得依刑事附帶民事訴訟程序請求被告賠償機車修理費
        用，是原告此部分之請求尚非適法，應予駁回。
  （五）不能工作之損失：
        原告主張其每月平均月薪為7 萬元，本件車禍後共13月
        無法工作，所受損失為91萬元之情，並提出94年6 月薪
        資表、扣繳憑單（94年5 月至7 月）為證。然為被告乙
        ○○所否認。經查：
      １、經本院函詢原告就診之天晟醫院及長庚醫院分函復：
          「94年7 月29住院，．．．94年8 月6 日出院，．．
          休養3 至6 月」、「94年11月29日住院．．．94年12
          月4 日出院，．．．宜休養6 週」，有上揭醫院函附
          卷可稽，天晟醫院與長庚醫院之休養期間不同，惟原
          告最後於長庚醫院就診，長庚醫院自對原告之健康狀
          況最清楚，自應以長庚醫院之回函為準據，依上開長
          庚醫院函稱宜休養6 週，是原告於94年12月4 日出院
          ，應休養至95年1 月15日（94年12月5 日至95年1 月
          15 日 共6 週），故原告得請求不能工作之損失期間
          應自94年7 月29日本件車禍發生時起，至95年1 月15
          日止，共5 個月18日。
      ２、原告主張其每月平均薪資為7 萬元，固提出94年6 月
          薪資表影本為證，然為被告乙○○所否認。經查：觀
          諸上開薪資表上記載「案名、總佣收、獎金、福利金
          」，並未記載基本薪資（本俸或底薪）、加班費、加
          給等一般薪資表之基本記載，是原告提出之薪資表是
          否真實即屬可疑。且觀諸上開薪資表原告領取之金額
          名目為3 筆佣收獎金，亦非固定收入，此外原告復未
          提出其他證據證明其平均薪資為7 萬元，是難認原告
          主張月薪7 萬元為真實。
      ３、依原告提出之扣繳憑單記載「94年5 月至94年7 月，
          給付淨額48,950元」，可知原告平均月薪為16,317元
          ，則原告不能工作之損失為91,375元（16,317元×5
          月＋16,317×18／30），是原告逾此部分之請求即屬
          無據。至於被告抗辯應扣除勞保局之職災給付12,265
          元之情，惟上揭勞保給付係本於勞工保險契約而生，
          原告既為自己利益而投保，並依契約而給付保險費，
          是依保險契約所為之給付，自應歸投保人所有。況依
          勞工保險法亦無保險人有代位請求權之特別規定，是
          被告主張應扣除職災給付即屬無據。
    （六）慰撫金：原告因本件車禍受有肘挫傷、小腿挫傷、關
          血腫、下肢脛骨上端閉鎖性骨折之傷害。致受有精神
          上之損害，有診斷證明書一紙可證，本院爰審酌兩造
          之身分、資力、原告受害之程度，認原告於十萬元範
          圍內之請求為適當，逾此部分，則非有據。
        綜上所述，本件原告能請求之金額為288,002 元（醫療
        費用28,127元＋看護費用58,500元＋交通費用10,000元
        ＋不能工作損失91,375元＋慰撫金100,000元）。
七、被告以原告與有過失，主張過失相抵等情，為原告所否認。
    經查：本件車禍經送台灣省桃園縣區車輛行車事故鑑定委員
    會鑑定結果，原告未注意車前狀況為肇事次因，此有上開委
    員會鑑定意見書一份在卷可稽，本院認原告應負之過失責任
    為百分之三十，是經過失相抵後，原告可請求之金額為
    201,601 元。
八、從而，原告依侵權行為損害賠償之法律關係請求原告乙○○
    給付201,601 元，及自95年9 月15日（即附帶民事訴訟起訴
    狀送達翌日）起，至清償日止，按年息百分之五計算之利息
    ，原告於此範圍內之請求即屬正當，應予准許，逾此部分之
    請求為無理由，應予駁回。原告陳明願供擔保，聲請宣告假
    執行，經核其勝訴部分未逾50萬元，應依民事訴訟法第389
    條第1 項第5 款依職權宣告假執行；至其敗訴部分，其假執
    行之聲請亦失所附麗，併予駁回。
九、據上論結，原告之訴為一部為有理由，一部為無理由，應依
    民事訴訟法第七十九條但書、第三百八十九第一項第五款、
    判決如主文。
中　　華　　民　　國　　96　　年　　10　　月　　25　　日
                  民事第一庭    法　官　吳爭奇
以上正本係照原本作成。
如對本判決上訴，須於判決送達後20日內向本院提出上訴狀
中　　華　　民　　國　　96　　年　　10　　月　　26　　日
                                書記官　梁麗雲
